【裁判字號】    98,台上,2287
【裁判日期】    980428
【裁判案由】    違反毒品危害防制條例
【裁判全文】
最高法院刑事判決            九十八年度台上字第二二八七號
上  訴  人  台灣高等法院檢察署檢察官
被      告  甲○○
選任辯護人   吳鴻奎律師
上列上訴人因被告違反毒品危害防制條例案件，不服台灣高等法
院中華民國九十八年二月十日第二審更審判決（九十七年度上更
(一)字第六０七號，起訴案號：台灣板橋地方法院檢察署九十六年
度偵緝字第二八三三號），提起上訴，本院判決如下：
    主  文
原判決撤銷，發回台灣高等法院。
    理  由
原判決維持第一審諭知被告甲○○關於販賣第二級毒品部分無罪
之判決，駁回檢察官該部分在第二審之上訴，固非無見。
惟查（一）審理事實之法院，對於案內與認定事實、適用法律、
罪名成立與否或於公平正義之維護或對被告之利益有重大關係之
一切證據，除認為不必要者外，均應詳為調查，然後基於調查所
得之心證以為判斷之基礎；茍與認定事實、適用法律有重要關係
，或於公平正義之維護或對被告之利益，有重大關係之事項，在
客觀上認為應行調查之證據，又非不易調查或不能調查，而未依
法加以調查，率予判決者，即有刑事訴訟法第三百七十九條第十
款規定所稱應於審判期日調查之證據未予調查之違法。原判決採
信證人楊德安於第一審審理中證稱：民國九十四年八月間，伊所
施用的安非他命來源係綽號「阿國」的朋友，伊未向被告甲○○
拿過或買過安非他命。被警察帶回警局作筆錄時，警察要伊供出
被告，否則要將伊移送販賣毒品及持有槍砲等罪嫌，伊會害怕，
所以才說伊向被告購買毒品，而偵查中伊只想交保，所以才繼續
說係被告販賣毒品給伊等語。認楊德安於警詢及偵查中所證：伊
在九十四年八月初及八月十日二次以0000000000號行動電話與被
告使用之0000000000號行動電話聯絡，在台北縣板橋市○○路神
燈撞球場門口以每小包重約０點四公克，售價新台幣二千元向被
告購買安非他命各一小包云云，難逕採為認定被告有販賣安非他
命犯行之證據等情。然檢察官於原審審理時即聲請傳喚承辦警員
以調查楊德安警詢筆錄之任意性（見原審卷第三六頁背面），原
審於九十八年一月十九日審理時亦依法傳喚證人即承辦警員鄭志
忠，鄭志忠經合法傳喚未到庭（見原審卷第四二、四六頁），原
審未再傳拘，亦未說明無庸再傳訊鄭志忠之理由，單憑楊德安於
第一審為上開供述，即認定其於警詢、偵查時之供述全不可採，
而為有利於被告之認定，已有未妥。又證人楊德安於第一審另證
稱：警員製作伊筆錄時有錄音，但係筆錄打好叫伊照著筆錄唸等
語（見第一審卷第八一頁），事實如何？亦可勘驗楊德安之警詢
錄音帶，以查證楊德安警詢供述之真實性。上開在客觀上認為應
行調查之證據，並非不易調查或不能調查，原審未依法加以調查
，難謂無應於審判期日調查之證據未予調查之違法。（二）警員
於九十四年十月七日在台北縣板橋市○○○路「美錦樂賓館二０
六室」查獲時，被告適跳窗逃逸，然現場除查獲被告自承為其所
有之安非他命一包外，尚查獲分裝袋大包二十七個、分裝袋小包
五十五個、分裝勺二支等物（見一七三八一號偵查卷第八頁），
證人楊德安、阮氏兼於警詢、偵查時均供稱上開物品均係被告所
有（見上開偵查卷第八、十五、十六、六七、六八頁），上開物
品似與一般販賣毒品者所使用之物有關，原審未調查是否得為被
告本件販賣毒品之佐證？亦有未妥。以上或為檢察官上訴意旨所
指摘，或為本院得依職權調查之事項，應認原判決仍有撤銷發回
更審之原因。又為警查扣之檢體一包，雖經被告供承係安非他命
，然依卷內資料，似無經鑑驗機關鑑定其確屬成分及秤重之鑑定
報告書，案經發回，應併注意及此。
據上論結，應依刑事訴訟法第三百九十七條、第四百零一條，判
決如主文。
中    華    民    國  九十八  年    四    月  二十八  日
                      最高法院刑事第二庭
                          審判長法官  莊  登  照
                                法官  陳  世  淙
                                法官  許  錦  印
                                法官  蘇  振  堂
                                法官  林  錦  芳
      本件正本證明與原本無異
                                      書  記  官
中    華    民    國  九十八  年    五    月    一    日
                                                Ａ


司法院資訊處製作；財團法人民間司法改革基金會備份。
